# 处置公允价值计量的投资性房地产

提问人：胖保罗 时间：2019-08-15 13:48:25
陈版你好，想请教一下以下这个会计处理。
某投资性房地产原值 900 万，公允价值评估增值 100 万，现作价 1100 万出售，根据企业会计准则案例讲解的做法会计分录如下。
借：其他业务收入 1100 万
贷：银行存款 1100 万
借：其他业务成本 900 万
公允价值变动损益 100 万
贷：投资性房地产——原值 900 万
投资性房地产——公允价值变动 900 万
想问下在投资性房地产处置的时候，为什么一定要将以前确认的公允价值变动转出来？这样列式在报表上为负数，会误导普通投资者的判断。

回答人：chenyiwei
这样做是为了使得其他业务成本能够体现为原值 900 万元，即其他业务利润 200 万元能够完整反映处置价款与原始成本之间的差额。以前金融工具准则下也有类似要求，现在新金融工具准则下已不再做此要求，但投资性房地产准则未相应修改。